臺灣臺南地方法院刑事判決
111年度訴字第821號
公  訴  人  臺灣臺南地方檢察署檢察官
被      告  張紹彤





選任辯護人  許光承律師（法扶律師）
上列被告因違反毒品危害防制條例案件，經檢察官提起公訴（11
1年度偵字第13827號）及移送併辦（111年度偵字第18525號），
本院判決如下：
    主  文
張紹彤犯如附表所示之伍罪，各處如附表所示之刑。應執行有期
徒刑伍年捌月。扣案如附件編號七所示之物沒收；未扣案販賣毒
品所得新臺幣壹萬元沒收，於全部或一部不能沒收或不宜執行沒
收時，追徵其價額。　
    事  實
一、張紹彤明知甲基安非他命依成癮性、濫用性及對社會危害性
    之程度，業經列為毒品危害防制條例第2條第2項第2款所定
    之第二級毒品，依法不得持有、販賣，竟基於販賣第二級毒
    品甲基安非他命牟利之犯意，先後於如附表所示之時、地，
    以如附表所示之方式、價格及數量，販賣甲基安非他命予翁
    祥竣1次、羅振蒝2次、陳秀福2次（共計5次，各次販賣之時
    間、地點、價格、數量、方式及所得均詳如附表所示）。
二、嗣經警於民國111年5月31日上午6時30分許，持本院核發之
    搜索票至張紹彤位在臺南市○○區○○里00鄰○○○00號之1住處執
    行搜索，扣得如附件所示之物，始查悉上情。
三、案經臺灣臺南地方檢察署檢察官指揮臺南市政府警察局刑事
    警察大隊報告後偵查起訴。
    理  由
一、關於證據能力之認定：
  ㈠本案所引用具傳聞證據性質之供述證據，因檢察官、被告張
    紹彤及辯護人於準備程序時，均同意有證據能力（見本院卷
    第103頁、第105頁），本院審酌前開證據之作成或取得之狀
    況，並無非法或不當取證之情事，且亦無顯不可信之情況，
    依刑事訴訟法第159條之5規定，均具有證據能力。
  ㈡其餘所引用卷內非供述證據性質之證據資料，均無違反法定
    程序取得之情形，依刑事訴訟法第158條之4規定反面解釋，
    亦應有證據能力，合先敘明。
二、認定犯罪事實之證據及理由：
  ㈠上開犯罪事實，業據被告於警詢、偵查及本院準備程序、審
    理中均坦承不諱，核與證人翁祥竣、羅振蒝、陳秀福於警詢
    、偵查中之證述相符（見警卷第43頁至第57頁、第71頁至第
    82頁、第99頁至第121頁，偵卷第113頁至第117頁、第205頁
    至第211頁、第293頁至第302頁），並有被告與證人翁祥竣
    、羅振蒝、陳秀福間通訊監察譯文、指認犯罪嫌疑人紀錄表
    、本院通訊監察書、搜索票、臺南市政府警察局刑事警察大
    隊搜索扣押筆錄、扣押物品目錄表、扣押物品收據在卷可稽
    （見警卷第61頁、第65頁至第69頁、第90頁至第91頁、第93
    頁至第97頁、第125頁至第129頁、第149頁至第171頁，偵卷
    第280頁至第282頁、第285頁至第287頁），堪認被告任意性
    之自白確與事實相符。
  ㈡按販賣毒品係違法行為，非可公然為之，且有其獨特之販售
    通路及管道，復無公定價格，容易增減分裝之份量，而每次
    買賣之價量，可能隨時依雙方關係深淺、資力、需求量及對
    行情之認知、毒品純度、來源是否充裕、查緝鬆嚴、購買者
    被查獲時供述購買對象之可能風險評估等，而異其標準，非
    可一概而論。而近年來政府為杜絕毒品之氾濫，對於施用及
    販賣毒品之查緝，無不嚴加執行，販賣毒品又係重罪，依一
    般經驗法則，販賣毒品者鋌而走險，苟非意在營利，所為何
    來？若無利可圖，衡情應無甘冒持有毒品遭查獲之極大風險
    ，無端義務為該買賣之工作。經查，被告確有為附表所示販
    賣甲基安非他命之行為，且均屬有償行為，業如前述，則依
    上開積極證據及經驗法則綜合研判，被告應係基於意圖營利
    之犯意而販賣甲基安非他命，灼然甚明。
  ㈢另被告及證人翁祥竣、羅振蒝、陳秀福於警詢或偵查中提及
    本案甲基安非他命毒品時，固均稱毒品名稱為安非他命，惟
    國內查獲之安非他命類毒品多屬甲基安非他命，乃本院辦理
    毒品案件職務上已知之事，是被告及證人翁祥竣、羅振蒝、
    陳秀福所述安非他命應僅係未能精確使用毒品正確名稱，無
    礙於本院上開認定，附此敘明。
  ㈣綜上所述，本案事證明確，被告之犯行洵堪認定，應予依法
    論科。
三、論罪科刑：
  ㈠按甲基安非他命依成癮性、濫用性及對社會危害性之程度，
    已列為毒品危害防制條例第2條第2項第2款所定之第二級毒
    品，禁止非法持有、販賣，是核被告如附表所示販賣甲基安
    非他命之行為，均係犯毒品危害防制條例第4條第2項之販賣
    第二級毒品罪。
  ㈡被告各次販賣甲基安非他命前持有各該次所販賣之甲基安非
    他命之低度行為，分別為各該次販賣甲基安非他命之高度行
    為所吸收，均不另論罪；被告如附表所示之各次犯行，行為
    時、地均可明顯區分，屬個別起意之獨立數行為，且犯意有
    別，行為互殊，應予分論併罰（共5罪）。
  ㈢被告就其所犯各次販賣甲基安非他命之犯行，於偵查及審判
    中均自白不諱，均合於毒品危害防制條例第17條第2項減輕
    其刑之要件，應各依上開規定，就被告各次販賣第二級毒品
    之犯行分別減輕其刑。　　
　㈣被告經查獲後雖曾供述其毒品來源為「蔡念祥」，但員警依
    其所稱向上溯源，「蔡念祥」否認有何販毒犯行，且無「蔡
    念祥」販賣毒品之相關事證等情，有臺南市政府警察局刑事
    警察大隊111年8月2日南市警刑大毒緝字第1110456189號函
    及檢附之「蔡念祥」警詢筆錄存卷可查（見本院卷第83頁至
    第89頁），自不合於毒品危害防制條例第17條第1項所規定
    「供出毒品來源，因而查獲其他正犯或共犯」之要件，無從
    據該項規定減輕其刑。
　㈤爰審酌被告曾因施用毒品，經法院裁定送觀察、勒戒，其明
    知甲基安非他命戕害人體身心健康之鉅，亦深知持有、販賣
    甲基安非他命為政府嚴厲查禁之行為，竟不思戒慎行事，無
    視法紀而為本案販賣第二級毒品犯行，所為均有害他人身體
    健康，危害社會治安和善良秩序匪淺，更顯見其漠視政府防
    制毒品之政策與決心，殊屬不該；惟念被告犯後坦承犯行不
    諱，並無矯飾之情，且其每次販賣與他人之甲基安非他命尚
    非大量，所得非鉅，對象亦僅3人，較之販賣毒品之「大盤
    」或「中盤」者，所造成之危害應仍較屬有限；兼衡被告自
    陳學歷為國中畢業、未婚無子女、入看守所前以搭建鐵皮屋
    為業、與母親同住、家庭經濟狀況勉持（見警卷第5頁被告
    警詢筆錄「受詢問人欄」之記載，本院卷第161頁）等一切
    情狀，分別量處如主文所示之刑。並考量被告犯行所侵害法
    益之同一性、數罪對法益侵害之加重效應，所反應行為人人
    格及犯罪傾向、社會對販賣毒品等特定犯罪處罰之期待及刑
    罰之邊際效用遞減等情，與刑罰經濟、責罰相當原則，整體
    評價被告應受矯治之程度而酌定如主文所示之應執行刑，以
    示懲儆。
四、沒收部分：
  ㈠扣案如附件編號七所示之行動電話（含其內之SIM卡），係供
    被告於販賣毒品時聯繫使用，業據其供述在卷，應依毒品危
    害防制條例第19條第1項規定宣告沒收；且因上開物品已扣
    案，並無不能或不宜執行沒收之問題，故不另為追徵價額之
    諭知。
　㈡被告係以附表所示之價格販賣甲基安非他命，並已實際收取
    價金，雖未扣案，惟此等價金自屬其犯罪所得，各應依刑法
    第38條之1第1項前段規定宣告沒收，於全部或一部不能沒收
    或不宜執行沒收時，則應依同條第3項規定追徵其價額。
　㈢扣案如附件編號一至四所示之物係供被告施用毒品所用，難
    認與其販賣甲基安非他命之行為有關，無從於本案諭知沒收
    ；如附件編號六所示之行動電話（含其內之SIM卡），經被
    告供稱甚少使用（見偵卷第46頁），而卷內亦無證據證明與
    本案販賣毒品有關，爰不為沒收之諭知。
　㈣至扣案如附件編號五所示之物，未經檢驗，無從認定為甲基
    安非他命，故不宣告沒收，併此指明。
據上論斷，應依刑事訴訟法第299條第1項前段，判決如主文。
本案經檢察官蔡宜玲提起公訴，檢察官林容萱、粟威穆到庭執行
職務。
中　　華　　民　　國　　111 　年　　10　　月　　5 　　日
　　　　　　　刑事第十庭  審判長  法　官  陳金虎
                                  法  官  陳鈺雯
                                  法  官  王鍾湄
以上正本證明與原本無異。
如不服本判決應於收受本判決後20日內向本院提出上訴書狀，並
應敘述具體理由。其未敘述上訴理由者，應於上訴期間屆滿後20
日內向本院補提理由書狀（均須按他造當事人之人數附繕本）「
切勿逕送上級法院」。 
　　　　　　　　　　　　　　　　　書記官  蘇冠杰
中　　華　　民　　國　　111 　年　　10　　月　　5 　　日
【附表】（時間為民國、金額為新臺幣）
編號 購毒者 交易時間 交易地點 交易方式 交易價格及數量 罪刑 1 翁祥竣  111年3月25日晚間6時6分許 臺南市○○區○○路00號  張紹彤以門號0000-000-000號行動電話撥打翁祥竣持用之門號0000-000-000號行動電話，約定交易甲基安非他命 張紹彤以1,000元之價格，販賣甲基安非他命1小包 張紹彤販賣第二級毒品，處有期徒刑伍年貳月。  2 羅振蒝  111年4月23日下午3時許 臺南市○○區○○里00鄰○○○00號之1附近巷子 張紹彤以門號0000-000-000號行動電話撥打羅振蒝持用之門號0000-000-000號行動電話，約定交易甲基安非他命  張紹彤以2,000元之價格，販賣甲基安非他命1小包 張紹彤販賣第二級毒品，處有期徒刑伍年叁月。  3  111年5月20日晚間9時10分許 臺南市○○區○○路000號前 羅振蒝以門號0000-000-000號行動電話撥打張紹彤持用之門號0000-000-000號行動電話，約定交易甲基安非他命 張紹彤以2,000元之價格，販賣甲基安非他命1小包 張紹彤販賣第二級毒品，處有期徒刑伍年叁月。  4 陳秀福 111年5月3日晚間9時15分許 嘉義縣○○鄉○○村○○○000號前 陳秀福以門號0000-000-000號行動電話撥打張紹彤持用之門號0000-000-000號行動電話，約定交易甲基安非他命 張紹彤以3,000元之價格，販賣甲基安非他命1小包 張紹彤販賣第二級毒品，處有期徒刑伍年肆月。 5  111年5月6日晚間11時30分許 嘉義縣○○鄉○○村○○○000號前 張紹彤以門號0000-000-000號行動電話撥打陳秀福持用之門號0000-000-000號行動電話，約定交易甲基安非他命 張紹彤以2,000元之價格，販賣甲基安非他命1小包 張紹彤販賣第二級毒品，處有期徒刑伍年叁月。 

【附件】　　　　　
編號 物品名稱及數量  說明 一 K盤1個  與本案無關。 二 水車吸食器1組  與本案無關。 三 電子磅秤1台  與本案無關。 四 分裝袋1包  與本案無關。 五 甲基安非他命2包  未經檢驗。 六 Apple行動電話1支（含門號0000-000-000號SIM卡1枚）  與本案無關。 七 Samsung行動電話1支（含門號0000-000-000號SIM卡1枚）  供被告販賣甲基安非他命時聯繫使用。 
附錄本案論罪科刑法條：
毒品危害防制條例第4條
製造、運輸、販賣第一級毒品者，處死刑或無期徒刑；處無期徒
刑者，得併科新臺幣30,000,000元以下罰金。
製造、運輸、販賣第二級毒品者，處無期徒刑或10年以上有期徒
刑，得併科新臺幣15,000,000元以下罰金。
製造、運輸、販賣第三級毒品者，處7年以上有期徒刑，得併科
新臺幣10,000,000元以下罰金。
製造、運輸、販賣第四級毒品者，處5年以上12年以下有期徒刑
，得併科新臺幣5,000,000元以下罰金。
製造、運輸、販賣專供製造或施用毒品之器具者，處1年以上7年
以下有期徒刑，得併科新臺幣1,500,000元以下罰金。
前5項之未遂犯罰之。